【裁判字號】    98,審訴,2643
【裁判日期】    980730
【裁判案由】    毒品危害防制條例
【裁判全文】
臺灣高雄地方法院刑事判決            98年度審訴字第2643號
公  訴  人  臺灣高雄地方法院檢察署檢察官
被      告  乙○○
指定辯護人  本院公設辯護人黃秋葉
上列被告因毒品危害防制條例案件，經檢察官提起公訴（98年度
毒偵字第3086號），本院合議庭裁定由受命法官獨任依協商程序
審理，判決如下：
    主  文
乙○○施用第一級毒品，累犯，處有期徒刑玖月，扣案之第一級
毒品海洛因拾參包（驗後淨重合計零點捌伍公克），沒收銷燬之
，扣案之注射針筒貳支沒收；又施用第二級毒品，累犯，處有期
徒刑肆月。應執行有期徒刑拾壹月，扣案之第一級毒品海洛因拾
參包（驗後淨重合計零點捌伍公克），沒收銷燬之，扣案之注射
針筒貳支沒收。
    事實及理由
一、本件犯罪事實及證據，除犯罪事實「在不詳地點」更正為「
    在其位於高雄縣鳳山市○○路○ 段258 號之租屋處」；「扣
    得乙○○自4 樓丟下之海洛因13包（總毛重2.8 公克）、注
    射針筒2 支」更正為「扣得鍾金昌所有、自4 樓丟下之第一
    級毒品海洛因13包（驗後淨重合計0.85公克）及注射針筒2
    支（供施用海洛因）」；證據部分補充「被告乙○○於本院
    審理中之自白」及「法務部調查局濫用藥物實驗室鑑定書」
    外，餘均引用檢察官起訴書之記載，如附件。
二、本件被告業已認罪，並經辯護人協助下與檢察官於審判外達
    成協商之合意，渠等合意內容為：被告願受科刑範圍如主文
    所載。經核被告所為，係犯毒品危害防制條例第10條第1 項
    之施用第一級毒品罪，及同條第2 項之施用第二級毒品罪，
    而被告有起訴書所載之前科紀錄乙情，有臺灣高等法院被告
    前案紀錄表在卷可稽，其受有期徒刑執行完畢，5 年內故意
    再犯本件最重本刑為有期徒刑以上之2 罪，為累犯，均應依
    刑法第47條第1 項規定加重其刑。此外，上開協商合意內容
    ，並無刑事訴訟法第455 條之4 第1 項所列不得認罪協商之
    情形，本件既經檢察官聲請改依協商程序而為判決，本院爰
    不經言詞辯論，於協商合意範圍內為協商判決。
三、應適用之法條：刑事訴訟法第455 條之4 第2 項、第455 條
    之8 、第454 條第2 項，毒品危害防制條例第10條第1 項、
    第2 項、第18條第1 項前段，刑法第11條、第47條第1 項、
    第51條第5 款、第38條第1 項第2 款。
四、本判決除有刑事訴訟法第455 條之4 第1 項第1 款、第2 款
    、第4 款、第6 款、第7 款所定情形之一，或違反同條第2
    項規定者外，不得上訴。
本案經檢察官陳麗琇到庭執行職務。
中    華    民    國    98    年    7     月    30    日
                  刑事第十庭    法  官  陳君杰
以上正本證明與原本無異。
如不服本判決應於收受判決後10日內向本院提出上訴書狀，並應
敘述具體理由。其未敘述上訴理由者，應於上訴期間屆滿後20日
內向本院補提理由書(均須按他造當事人之人數附繕本)「切勿逕
送上級法院」。
中    華    民    國    98    年    7     月    30    日
                                書記官  李承悌
附錄本判決論罪科刑法條全文：
毒品危害防制條例第10條
施用第一級毒品者，處6 月以上5 年以下有期徒刑。
施用第二級毒品者，處3年以下有期徒刑。
附件：
臺灣高雄地方法院檢察署檢察官起訴書
                                    98年度毒偵字第3086號
    被      告  乙○○  男  54歲（民國○○年○○月○○日生）
                        籍設高雄市左營區○○○路1032號13
                          樓
                        居高雄縣鳳山市○○路○段258號
                        國民身分證統一編號：Ｚ000000000號
上列被告因違反毒品危害防制條例案件，已經偵查終結，認應該
提起公訴，茲將犯罪事實及證據並所犯法條分敘如下：
            犯罪事實
一、乙○○前因施用毒品案件，經臺灣高雄地方法院以96年度毒
    聲字第1026號裁定，令入臺灣高雄看守所附設勒戒處所施以
    觀察、勒戒後，認有繼續施用毒品傾向，復經高雄地院96年
    度毒聲字第1795號裁定令入戒治處所施以強制戒治，於97年
    8月27日執行完畢。其復於96年間因竊盜、竊佔案件，經高
    雄地院以96年度易字第2206號判處有期徒刑8月、4月，定應
    執行有期徒刑為10月確定，嗣因減刑，定應執行有期徒刑為
    8月，於97年12月15日執行完畢。詎其仍不知悔改，於前揭
    強制戒治執行完畢釋放後5年內，復基於施用第一、二級毒
    品之犯意，於98年5月13日22時許，在其位於高雄縣鳳山市
    ○○路○段258號4樓租屋處，以針筒注射方式，施用第一級
    毒品海洛因1次，及於98年5月14日14時25分回溯96小時內之
    某時，在不詳地點，施用第二級毒品甲基安非他命1次。嗣
    於98年5月14日9時20分，為警持搜索票，在上址執行搜索，
    於3樓遮雨棚上扣得乙○○自4樓丟下之海洛因13包（總毛重
    2.8公克）、注射針筒2支。
二、案經高雄市政府警察局新興分局移送偵辦。
            證據並所犯法條
一、待證事項及證據清單
  ┌──┬────────────┬──────────────┐
  │編號│  待    證    事    項  │    證    據    清    單    │
  ├──┼────────────┼──────────────┤
  │ 1  │被告施用第一級毒品海洛因│被告之自白。              │
  │    │之情。                  │尿液採證代碼表。          │
  │    │                        │高雄市立凱旋醫院濫用藥物尿│
  │    │                        │  液檢驗報告。              │
  │    │                        │扣案之海洛因13包及注射針筒│
  │    │                        │  2支。                     │
  ├──┼────────────┼──────────────┤
  │ 2  │被告施用第二級毒品甲基安│尿液採證代碼表。          │
  │    │非他命之情。            │高雄市立凱旋醫院濫用藥物尿│
  │    │                        │  液檢驗報告。              │
  ├──┼────────────┼──────────────┤
  │ 3  │被告前因施用毒品，經觀察│刑案資料查註紀錄表1份。   │
  │    │、勒戒、強制戒治執行完畢│全國施用毒品案件紀錄表1份 │
  │    │。                      │  。                        │
  │    │                        │矯正簡表1份。             │
  └──┴────────────┴──────────────┘
二、核被告所為，係犯毒品危害防制條例第10條第1項之施用第
    一級毒品及同條第2項之施用第二級毒品等罪嫌。其持有毒
    品之行為，為施用之犯行所吸收，不另論罪。被告所犯前揭
    二罪間，犯意各別，請予分論併罰。被告曾受有期徒刑之執
    行完畢，有刑案資料查註紀錄表附卷可參，5年以內故意再
    犯本案有期徒刑以上之罪，為累犯，請依刑法第47條第1項
    之規定加重其刑。扣案之毒品，請依法宣告沒收。
三、依毒品危害防制條例第23條第2項、刑事訴訟法第251條第1
    項提起公訴。
    此    致
臺灣高雄地方法院
中    華    民    國    98    年    6     月    18    日
                              檢  察  官  甲○○
上正本證明與原本無異
中    華    民    國    98    年    6     月    24    日
                              書  記  官  陳永昇


司法院資訊處製作；財團法人民間司法改革基金會備份。
